【裁判字號】    99,訴,993
【裁判日期】    991222
【裁判案由】    違反毒品危害防制條例
【裁判全文】
臺灣嘉義地方法院刑事判決               99年度訴字第993號
公  訴  人  臺灣嘉義地方法院檢察署檢察官
被      告  簡銘聖
上列被告因違反毒品危害防制條例案件，經檢察官提起公訴（99
年度撤緩毒偵字第17號），被告於準備程序中就被訴事實為有罪
之陳述，經本院合議庭裁定由受命法官改依簡式程序審理，判決
如下：
    主  文
簡銘聖施用第一級毒品，累犯，處有期徒刑拾月。
    犯 罪 事 實
一、簡銘聖於民國九十四年間因施用毒品案件，依臺灣臺南地方
    法院九十四年度毒聲字第五七八號裁定送觀察、勒戒後，認
    無繼續施用毒品之傾向，於九十四年八月十八日執行完畢釋
    放出所，經臺灣臺南地方法院檢察署檢察官以九十四年度毒
    偵字第一八０四號、第二０七一號為不起訴處分確定。復於
    九十七年間因違反毒品危害防制條例案件、竊盜案件，經本
    院以九十七年度訴字第一七五號判決分別判處有期徒刑七月
    、六月，應執行有期徒刑一年確定，又因違反毒品危害防制
    條例案件，經本院以九十七年度訴字第四七一號判決判處有
    期徒刑七月確定，上開三罪，經本院以九十七年度聲字第一
    ０五０號裁定應執行有期徒刑一年五月確定，於九十八年八
    月十四日縮短刑期假釋出監，付保護管束，於九十八年十月
    十四日保護管束期滿未經撤銷假釋，其未執行之刑，以已執
    行論而執行完畢。詎仍不知警惕，復基於施用第一級毒品海
    洛因之犯意，於九十八年十月二十三日，在嘉義縣大林鎮內
    林里內林二二九號之一住處內，將海洛因摻入香菸內吸食之
    方式，施用第一級毒品海洛因一次。嗣於同年十月二十七日
    上午十一時許，為警持臺灣嘉義地方法院檢察署檢察官鑑定
    許可書對簡銘聖採尿送驗，結果呈嗎啡陽性反應。
二、案經嘉義縣警察局民雄分局報請臺灣嘉義地方法院檢察署檢
    察官偵查起訴。
    理  由
一、本件被告簡銘聖所涉犯者為毒品危害防制條例第十條第一項
    法定刑分別為「六月以上五年以下有期徒刑」之施用第一級
    毒品罪，非死刑、無期徒刑、最輕本刑為三年以上有期徒刑
    之罪或高等法院管轄第一審案件。本院行準備程序中，被告
    就被訴事實為有罪之陳述，經告知簡式審判程序之旨，並聽
    取檢察官及被告之意見後，本院爰依刑事訴訟法第二百七十
    三條之一第一項裁定由受命法官獨任進行簡式審判程序。因
    此，本件簡式審判程序之證據調查依刑事訴訟法第二百七十
    三條之二規定不受同法第一百五十九條第一項、第一百六十
    一條之二、第一百六十一條之三、第一百六十三條之一及第
    一百六十四條至第一百七十條規定之限制，此合先敘明之。
二、上揭犯罪事實欄記載被告施用第一級毒品之事實，業據被告
    於偵查中及本院審理時坦承不諱，並表示認罪之意（見毒偵
    字第一七三二號卷第六頁，本院九十九年十二月二十日準備
    程序筆錄及審判筆錄）。又被告於九十八年十月二十七日上
    午十一時許，在嘉義縣警察局民雄分局溝背派出所經警採取
    之尿液，送驗結果呈嗎啡陽性反應（按施用海洛因後，經人
    體之水解代謝作用，會呈嗎啡陽性反應）等情，有臺灣嘉義
    地方法院檢察署鑑定許可書、真實姓名尿液代號對照表、台
    灣檢驗科技股份有限公司濫用藥物檢驗報告各乙紙在卷可稽
    （見警卷第四頁至第六頁）。是被告自白核與事實相符，堪
    以採信。又被告於九十四年間因施用毒品案件，依臺灣臺南
    地方法院九十四年度毒聲字第五七八號裁定送觀察、勒戒後
    ，認無繼續施用毒品之傾向，於九十四年八月十八日執行完
    畢釋放出所，經臺灣臺南地方法院檢察署檢察官以九十四年
    度毒偵字第一八０四號、第二０七一號為不起訴處分確定。
    復於九十七年間因違反毒品危害防制條例案件、竊盜案件，
    經本院以九十七年度訴字第一七五號判決分別判處有期徒刑
    七月、六月，應執行有期徒刑一年確定等情，有臺灣嘉義地
    方法院檢察署刑案資料查註紀錄表及臺灣高等法院被告前案
    紀錄表各乙紙可憑，本件被告雖於上開觀察、勒戒執行完畢
    五年後再犯，惟被告既於觀察、勒戒執行完畢後五年內早已
    因施用毒品罪經本院判處刑罰確定，顯見施以觀察、勒戒，
    無法收其效果，自無毒品危害防制條例第二十條所定「五年
    後再犯」付觀察、勒戒之除刑化規定適用之餘地，應予追訴
    處罰依法論科（最高法院九十五年度第七次刑事庭會議參照
    ）。
三、按海洛因係毒品危害防制條例第二條第二項第一款所定之第
    一級毒品，非經許可，不得持有、施用。核被告所為，係犯
    毒品危害防制條例第十條第一項之施用第一級毒品罪。被告
    施用前持有第一級毒品之低度行為，應為施用第一級毒品之
    高度行為所吸收，不另論罪。又被告於九十七年間因違反毒
    品危害防制條例案件、竊盜案件，經本院以九十七年度訴字
    第一七五號判決分別判處有期徒刑七月、六月，應執行有期
    徒刑一年確定；又因違反毒品危害防制條例案件，經本院以
    九十七年度訴字第四七一號判決判處有期徒刑七月確定，上
    開三罪，經本院以九十七年度聲字第一０五０號裁定應執行
    有期徒刑一年五月確定，於九十八年八月十四日縮短刑期假
    釋出監，付保護管束，於九十八年十月十四日保護管束期滿
    未經撤銷假釋，其未執行之刑，以已執行論而執行完畢等情
    ，有臺灣嘉義地方法院檢察署刑案資料查註紀錄表及臺灣高
    等法院被告前案紀錄表各乙紙可憑，其於受有期徒刑之執行
    完畢後，五年以內故意再犯本件有期徒刑以上之罪，為累犯
    ，應依刑法第四十七條第一項加重其刑。爰依被告之陳述及
    前開前案紀錄資料，審酌被告國中三年級肄業之智識程度；
    有多次施用毒品及竊盜前科，素行非佳；因身染毒癮無法戒
    絕，施用毒品之犯罪動機及目的；犯罪時未受明顯之刺激；
    以將第一級毒品海洛因摻入香煙方式施用之犯罪手段；未婚
    ，無子女，之前在家幫忙母親經營自助餐，父親已往生，有
    一位哥哥、一位妹妹均已結婚之家庭及生活狀況；本件係屬
    自戕行為，並無明顯被害人可言；施用毒品，無視國家查緝
    毒品之禁令，對於國家社會具有潛在危險性；犯罪後尚能坦
    承犯行之態度等一切情狀，判處如主文所示之刑，以資儆懲
    。另公訴檢察官雖具體求處被告有期徒刑一年，惟依被告涉
    案情節，並審酌上開科刑事項，本院認為判處被告有期徒刑
    十月已相當，公訴人之求刑尚屬過重而無足採，附予明。
據上論斷，應依刑事訴訟法第二百七十三條之一第一項、第二百
九十九條第一項前段，毒品危害防制條例第十條第一項，刑法第
十一條前段、第四十七條第一項，判決如主文。
本案經檢察官陳昭廷到庭執行職務。
中    華    民    國    99    年    12    月    22    日
                  刑事第一庭    法  官  許進國
以上正本證明與原本無異。
如不服本判決應於收受判決後10日內向本院提出上訴書狀，並應
敘述具體理由；其未敘述上訴理由者，應於上訴期間屆滿後20日
內向本院補提理由書（均須按他造當事人之人數附繕本）「切勿
逕送上級法院」。
中    華    民    國    99    年    12    月    22    日
                                書記官  賴琪玲
附記本判決之論罪科刑法條全文
毒品危害防制條例第十條
施用第一級毒品者，處六月以上五年以下有期徒刑。

司法院資訊處製作；財團法人民間司法改革基金會備份。
